【裁判字號】    98,交抗,2942
【裁判日期】    981224
【裁判案由】    違反道路交通管理處罰條例
【裁判全文】
臺灣高等法院交通事件裁定            98年度交抗字第2942號
抗  告  人
即受處分人  甲○○
上列抗告人因違反道路交通管理處罰條例案件，不服臺灣桃園地
方法院，中華民國98年11月20日所為裁定（98年度交聲字第1348
號），提起抗告，本院裁定如下：
    主  文
抗告駁回。
    理  由
一、抗告意旨略以：警員陳金生於原審證稱抗告人係在桃園縣八
    德市○○路與高城路口處遭攔檢，惟警員傅煒哲於原審卻證
    稱抗告人係在桃園縣八德市○○路與裕和街口處遭攔檢，二
    者證詞顯相矛盾。又抗告人在人行道被攔檢當時即向警員表
    示並未喝酒，且警員僅空言指證抗告人有喝酒，對於抗告人
    拒絕酒測之相關證據，卻表示因電腦儲存之紀錄被洗掉及超
    過保存期限未留存，致無法提出等語，故警員之證詞顯不足
    採，亦證本件警員係為了績效而濫用公權力開罰單云云。
二、按「汽車駕駛人拒絕第1 項（酒精濃度）測試之檢定者，處
    新臺幣（下同）6 萬元罰鍰，並當場移置保管該汽車及吊銷
    該駕駛執照」，道路交通管理處罰條例第35條第4 項前段定
    有明文。次按汽車駕駛人，曾依道路交通管理處罰條例第35
    條第4 項前段規定吊銷駕駛執照者，3 年內不得考領駕駛執
    照，道路交通管理處罰條第67條第2 項前段亦有明文。而道
    路交通管理處罰條例所稱之汽車，依該條例第3 條第8 款規
    定，包括機器腳踏車在內。
三、經查：本件抗告人即受處分人甲○○於民國98年3 月27日凌
    晨0 時16分許，騎乘車牌號碼ICA-308 號輕型機車，行經桃
    園縣八德市○○路與裕和街口處，遭桃園縣政府警察局八德
    分局高明派出所執勤警員攔檢，並要求抗告人配合實施呼氣
    中酒精濃度測試，並告知拒絕接受酒精測試之法律效果，惟
    抗告人仍拒絕接受測試，始予以掣單舉發，有桃監裁罰字第
    裁52-DB0000000號、酒精測定紀錄表、舉發通知單各1 份在
    卷可稽，此為抗告人所不爭執，惟抗告人矢口否認有酒後駕
    車之情，並辯稱警員即證人陳金生、傅煒哲之證詞相互矛盾
    ，證人之證詞不實云云。惟查：證人即當日舉發之桃園縣政
    府警察局八德分局高明派出所警員傅煒哲，於原審調查時證
    稱其與警員陳金生證詞不符，係因中華路與裕和街口、中華
    路與高成路口是二個緊鄰的路口，而舉發現場是在上開兩路
    口的中間等語（見原審卷第27頁），核與本院卷附GOOGLE臺
    灣地圖相符，因認其證詞可採。又本件警員儲存於電腦中之
    數位相機拍攝檔案紀錄因電腦中毒不小心被洗掉，當日監視
    錄影畫面亦因超過保存期限而未留存，致無法提出抗告人拒
    絕酒測之相關影像證據，互核證人傅煒哲與陳金生之證詞相
    符且未悖於常情（見原審卷第26、27頁），並參酌警察為維
    持秩序，取締違規駕車僅是依法執行職務，自無偏頗立場之
    必要，且證人與抗告人素不相識，亦無怨隙，應無甘冒自身
    觸犯偽證罪之風險而設詞誣攀抗告人之理，因認其證言自屬
    可信。況抗告人於交通違規案件陳述單中自承其當日有喝酒
    （見原審卷第16頁），於原審調查時則改稱其當天並沒有喝
    酒云云（見原審卷第25頁、第27頁反面），益徵抗告人翻異
    前供，顯係卸責之詞。故本件抗告人違規事證明確，抗告人
    指摘本件警員僅係為了績效而濫用公權力開罰單云云，均不
    足採。原裁定認原處分機關即交通部公路總局新竹區監理所
    桃園監理站依道路交通管理處罰條例第35條第4 項、第67條
    第2 項規定，裁處抗告人罰鍰6 萬元，並吊銷其駕駛執照且
    3 年內不得重新考領駕駛執照等情，洵屬適法而將抗告人之
    異議駁回，經核原裁定認事用法並未悖於證據、經驗及論理
    法則。從而，本件抗告為無理由，應予駁回。
四、據上論結，應依道路交通案件處理辦法第26條，刑事訴訟法
    第412 條，裁定如主文。
中    華    民    國    98    年    12    月    24    日
                  刑事第二十庭審判長法  官  楊貴雄
                                    法  官  林銓正
                                    法  官  許必奇
以上正本證明與原本無異。
不得再抗告。
                                    書記官  廖素花
中    華    民    國    98    年    12    月    25    日


司法院資訊處製作；財團法人民間司法改革基金會備份。
